【裁判字號】    97,上訴,4398
【裁判日期】    980205
【裁判案由】    毒品危害防制條例
【裁判全文】
臺灣高等法院刑事判決                97年度上訴字第4398號
上  訴  人  臺灣臺北地方法院檢察署檢察官
上  訴  人
即  被  告  丙○○
選任辯護人  陳世杰律師（法律扶助）
上  訴  人
即  被  告  乙○○
選任辯護人  林靜歆律師（法律扶助）
上  訴  人
即  被  告  甲○○
選任辯護人  鄭凱鴻律師
上列上訴人因被告違反毒品危害防制條例案件，不服臺灣臺北地
方法院九十七年度訴字第一七五號，中華民國九十七年八月十九
日第一審判決（起訴案號：臺灣臺北地方法院檢察署九十六年度
偵字第二五三七九號），提起上訴，本院判決如下：
    主  文
原判決撤銷。
丙○○連續販賣第三級毒品，處有期徒刑陸年，扣案之Bear圖案
帳冊乙本沒收，犯罪所得新臺幣陸拾柒萬玖仟壹佰伍拾元沒收，
如前揭金額全部或一部不能沒收時，以其財產抵償之；又販賣第
三級毒品，處有期徒刑伍年貳月，扣案之Bear圖案帳冊乙本沒收
，犯罪所得新臺幣貳萬貳仟陸佰元沒收，如前揭金額全部或一部
不能沒收時，以其財產抵償之；又共同販賣第三級毒品，處有期
徒刑肆年，扣案如附表三所示之物均沒收。應執行有期徒刑玖年
，扣案之Bear圖案帳冊乙本及如附表三所示之物均沒收，犯罪所
得新臺幣柒拾萬壹仟柒佰伍拾元沒收，如前揭金額全部或一部不
能沒收時，以其財產抵償之。
乙○○共同販賣第三級毒品，處有期徒刑肆年，扣案如附表三所
示之物均沒收。
甲○○共同販賣第三級毒品，處有期徒刑伍年貳月，扣案如附表
三所示之物均沒收。
    事  實
一、丙○○明知愷他命係毒品危害防制條例所列管之第三級毒品
    ，不得非法販賣，竟基於意圖營利而販賣第三級毒品之概括
    犯意，自民國九十五年三月間起至同年六月底止，在不詳地
    點以每公克新臺幣（下同）三百元至三百五十元不等之價格
    ，連續多次向真實姓名年籍不詳之成年人販入第三級毒品愷
    他命（每次數量均不詳），再於其所任職之臺北市○○○路
    「浪漫都市」酒店內，以每公克約五百元之價格，陸續販賣
    予如附表一所示之酒店同事及客人等，此部分販賣愷他命所
    得合計六十七萬九千一百五十元。
二、丙○○復基於意圖營利販賣第三級毒品之犯意，於九十五年
    十一月十日晚上及同年月十一日凌晨，在前揭酒店內，以每
    公克約五百元之價格，接續販賣愷他命與如附表二所示之酒
    店同事及客人等，此部分販賣愷他命所得合計二萬二千六百
    元。
三、又乙○○係丙○○之男友，其與友人甲○○亦均明知愷他命
    係毒品危害防制條例所列管之第三級毒品，不得非法販賣，
    竟與丙○○共同基於意圖營利而販賣第三級毒品之犯意聯絡
    ，於九十六年十一月間，約定由甲○○出資一百五十萬元，
    丙○○及乙○○出面販入第三級毒品愷他命後，伺機出售牟
    利，販賣所得則由三人朋分。謀議既定，隨即由甲○○於同
    年月三十日下午四、五時許（起訴書誤載為同年月二十日中
    午），在其位於臺北市○○區○○路二五二號六樓之一住處
    ，將現款一百五十萬元交付乙○○，再由乙○○與丙○○於
    同日晚間某時（起訴書誤載為同年月二十九日晚間十時許）
    前往臺北縣新莊市○○街九０號六樓，以一百五十萬元之價
    格，向前手曾文傑（所涉販賣第三級毒品罪嫌，業經臺灣板
    橋地方法院以九十七年度訴字第三九四號判處有期徒刑六年
    六月）販入第三級毒品愷他命五包（總淨重約五千公克）後
    ，旋應甲○○之要求，返回上址甲○○住處，除將所購得之
    該等毒品其中四包（總淨重約四千公克）交由甲○○保管，
    俟日後欲賣出時再向甲○○拿取，以確保甲○○之權利外，
    並將另一包毒品（總淨重約一千公克）拆封，分給甲○○二
    公克，其餘由丙○○、乙○○分別攜回，伺機分裝以每公克
    約五百元之價格，向不特定人販售牟利。嗣丙○○與乙○○
    因故發生糾紛，而乙○○於九十五年十二月四日凌晨三、四
    時許，欲前往丙○○位於臺北市中山區○○○路○段五九巷
    二一號五樓之一住處與丙○○談判之際，因見丙○○之胞弟
    曾振唐持槍（曾振唐所涉槍砲案件另行偵辦），遂報警處理
    ，經警於同日凌晨四時許，在臺北市中山區○○○路三二七
    號之全家便利商店內逮捕曾振唐，並於同日上午五時五十分
    許，至丙○○上址住處搜索（起訴書誤載為臺北市○○區○○街一二五巷三九號四樓），扣得第三級毒品愷他命四包（
    總毛重二點九一六公克，驗餘總毛重二點九一五公克）、帳
    冊二本（包括Bear圖案帳冊乙本）、分裝袋三百九十六只及
    電子磅秤一台等物。再循線於翌（五）日上午九時二十分許
    ，前往乙○○位於臺北縣蘆洲市○○街七八號八樓住處查獲
    第三級毒品愷他命十二包（總毛重約五百五十八點二八公克
    ，總淨重約五百四十五點五三公克，驗餘總淨重約五百四十
    五點一五公克）、電子磅秤一台、分裝袋八十七只及分裝勺
    一支等物，另於乙○○所使用之車號三０三一－ＰＤ號自用
    小客車內扣得電子磅秤一台，並於同日上午九時四十分許，
    在甲○○前揭龍江路住處查扣第三級毒品愷他命一包（毛重
    一點七九二公克，淨重０點四三二公克，驗餘淨重０點四二
    四七公克）等物。案經移送檢察官偵查後，復為警循線於九
    十六年十二月二十七日下午四時許，在臺北市○○區○○路
    二七一巷八號一樓停車場之儲藏室內起獲甲○○所藏置之第
    三級毒品愷他命四包（總毛重四千零四十三點七九公克，總
    淨重約四千零八點三五公克，驗餘總淨重約四千零七點六七
    公克）。
四、案經臺北市政府警察局中山分局報請臺灣臺北地方法院檢察
    署檢察官偵查起訴。
    理  由
壹、關於證據能力方面：
一、關於被告丙○○於警詢、九十六年十二月四日偵查及同年月
    五日原審訊問時之自白：
  (一)按被告之自白，非出於強暴、脅迫、利誘、詐欺、疲勞訊問
    、違法羈押或其他不正之方法，且與事實相符者，得為證據
    ，刑事訴訟法第一百五十六條第一項定有明文。本案被告丙○○辯稱：伊於胞弟被捕後，前往警局關心，警員稱伊胞弟
    涉犯槍枝罪，因而要求前往伊住處搜索，經伊同意而遭起獲
    槍枝及毒品後，警員即要求伊承認販賣毒品，伊胞弟之罪才
    會較輕，伊為免胞弟牽涉毒品罪，方為警詢時認罪之供述，
    並因而於移送檢察官訊問時，依舊維持警詢時之供述，伊當
    時不知販賣毒品之罪如此重，警員既係以減輕伊胞弟罪責，
    誘使伊為不利於己之自白，足認伊於警詢及偵查中之供述，
    皆出於利誘，且伊當時有施用安非他命及其他藥物，已五、
    六日無眠，因而意識不清，所為之自白並非事實，應無證據
    能力云云。
  (二)惟查：被告丙○○於為警查獲當日之警詢及移送檢察官複訊
    時之自白，與其於翌日為檢察官聲請羈押而移送原審訊問時
    之自白互核大致相符（見九十六年度偵字第二五三七九號卷
    第九至一六頁、第八四至八六頁、原審九十六年度聲羈字第
    五四九號卷第五至八頁），顯見其並無遭警員以強暴、脅迫
    、利誘、詐欺、疲勞訊問、違法羈押或其他不正之方法取供
    之情事。且其於案發前曾於酒店擔任公關小姐，為警查獲時
    復將滿二十四歲，應係具有相當智識及社會經驗之成年人，
    於案發後經警移送檢察官複訊時又自承知悉販賣毒品係重罪
    （見九十六年度偵字第二五三七九號卷第八六頁），衡情其
    於為警查獲後，豈有僅因警員以其胞弟之罪名相脅，要求其
    認罪，即貿然同意，率爾承認而自陷於販賣毒品重罪之可能
    ？況為警查獲持有毒品乙節，在一般社會經驗而言，可能之
    原因非一，或單純持有，或因施用而持有，或因轉讓而持有
    ，甚或於持有後始生販賣之意圖，皆有可能，非必出於自始
    意圖營利之販賣毒品一端，且單純持有或施用第三級毒品行
    為均已除罪化，較諸轉讓、意圖販賣而持有乃至販賣毒品等
    罪名，其情節遠較輕微。而被告丙○○於原審審理時既自承
    ：「因為當時我弟弟有另案，我當時想既然在我家裡面搜索
    到毒品，我不想讓我弟弟有麻煩，東西也不是我弟弟的，但
    我怕我弟弟有槍枝的案子，在警察局時，警察叫我認一認毒
    品部分，我不想讓弟弟牽涉到毒品」等語（見原審卷(一)第一
    一０頁），顯見其仍有選擇陳述與否之自由，苟其確無販賣
    毒品犯行，僅為胞弟解免持有毒品罪嫌，理當自承「持有」
    或「施用」毒品即足，實無捨輕就重、甘冒觸法風險之必要
    ，竟於明知販賣毒品係重罪之情形下，猶自白不實之販賣情
    節，入己於罪，顯有悖於常理。況被告丙○○處亦經警查獲
    改造槍彈之半成品及槍枝改造工具，有扣押物品目錄表在卷
    可稽（見九十六年度偵字第二五三七九號卷第四六頁），然
    亦未見其為免胞弟之刑責而自承該槍、彈均為自己所有，自
    難認被告丙○○前揭所辯為可採。綜上，益證其確無遭司法
    警察以不正方法取供之情事。此外，復無證據足認司法警察
    等公務員於訊問被告丙○○之過程中，有以影響被告丙○○
    之自由意志，使其喪失選擇陳述事實與否之自由等違背法定
    程序之手段取得其自白之情事，從而其於警詢、九十六年十
    二月四日偵查及同年月五日原審訊問時之自白，應認係出於
    任意性，自有證據能力。被告丙○○所辯此部分自白係出於
    利誘而取得云云，洵非可採。
  (三)至被告丙○○所辯：為警查獲前有施用毒品及藥物，已五、
    六日無眠，因而意識不清云云。然查其於為警查獲當日之警
    詢、移送檢察官複訊及翌日遭檢察官聲請羈押而移送原審訊
    問時，就販賣毒品之來源、期間、成本、售價、對象、帳冊
    記載內容乃至共犯間之角色分擔等節，均供述甚詳（見九十
    六年度偵字第二五三七九號卷第九至一六頁、第八四至八六
    頁、原審九十六年度聲羈字第五四九號卷第五至八頁），自
    難認其有意識不清之情形，所辯亦不足採。
二、關於共同被告丙○○就被告乙○○及甲○○部分之證述：
  (一)按刑事訴訟法第一百五十九條第一項明定被告以外之人，於
    審判外之言詞或書面陳述，除法律有規定者外，不得作為證
    據，用以保障被告之反對詰問權。而本法所規定傳聞法則之
    例外，其中就被告以外之人於偵查中向檢察官所為之陳述，
    因檢察官代表國家偵查犯罪時，原則上當能遵守法定程序，
    且被告以外之人如有具結能力，仍應依法具結，以擔保其係
    據實陳述，故於第一百五十九條之一第二項明定「除顯有不
    可信之情況者外」，得為證據；又被告以外之人於檢察事務
    官、司法警察官或司法警察調查中所為之陳述，基於實體發
    現真實之訴訟目的，依第一百五十九條之二規定，如與審判
    中之陳述不符時，經比較結果，其先前之陳述，相對「具有
    較可信之特別情況」，且為證明犯罪事實存否所「必要」者
    ，或於審判中有第一百五十九條之三所列死亡等原因而無法
    陳述或拒絕陳述之各款情形之一，經證明其調查中所為陳述
    絕對「具有可信之特別情況」，且為證明犯罪事實之存否所
    「必要」者，亦例外地賦與證據能力。是所謂「顯有不可信
    性」、「相對特別可信性」與「絕對特別可信性」，係指陳
    述是否出於供述者之真意、有無違法取供情事之信用性而言
    ，故應就偵查或調查筆錄製作之原因、過程及其功能等加以
    觀察其信用性，據以判斷該傳聞證據是否有顯不可信或有特
    別可信之情況而例外具有證據能力。
  (二)查共同被告丙○○於九十六年十二月四日警詢中之供詞，對
    被告乙○○、甲○○而言，固係被告以外之人在審判外於司
    法警察調查中所為之陳述，然其接受警詢之時間，較接近犯
    罪時點，記憶應較為清晰，且當時未直接面對被告乙○○及
    甲○○，心理壓力較小，顯然較無外力干擾或介入，其復無
    違法取供或其他不自由之情形，業如前述，自堪認其於警詢
    所為證述之客觀外部情況，當有可信之特別情況。參以其證
    述涉及被告乙○○及甲○○有無販賣第三級毒品愷他命之事
    實，對該犯罪事實之存否具有必要性。從而，本院認其警詢
    筆錄符合前述「可信性」及「必要性」要件，共同被告丙○○於原審及本院審理時以證人身分到庭陳述，賦予被告乙○○及甲○○詰問之機會，是被告乙○○及甲○○之詰問權已
    然確保，倘其於警詢時所為之證述與本院審理時不符，其先
    前之陳述具有較可信之特別情況，且為證明犯罪事實存否所
    必要者，自得為證據。
  (三)又按刑事訴訟法第一百五十八條之三規定：「證人、鑑定人
    依法應具結而未具結者，其證言或鑑定意見，不得作為證據
    。」所謂「依法應具結而未具結者」，係指檢察官或法官依
    刑事訴訟法第一百七十五條之規定，以證人身分傳喚被告以
    外之人（證人、告發人、告訴人、被害人、共犯或共同被告
    ）到庭作證，或雖非以證人身分傳喚到庭，而於訊問調查過
    程中，轉換為證人身分為調查時，此時其供述之身分為證人
    ，則檢察官、法官自應依本法第一百八十六條有關具結之規
    定，命證人供前或供後具結，其陳述始符合第一百五十八條
    之三規定，而有證據能力。若檢察官或法官非以證人身分傳
    喚，而以共犯、共同被告身分傳喚到庭為訊問時，其身分既
    非證人，即與「依法應具結」之要件不合，縱未命其具結，
    純屬檢察官或法官調查證據職權之適法行使，當無違法可言
    。而前揭不論係本案或他案在檢察官面前作成未經具結之陳
    述筆錄，係屬被告以外之人於偵查中向檢察官所為之陳述，
    本質上屬於傳聞證據，基於保障被告在憲法上之基本訴訟權
    ，除該被告以外之人死亡、身心障礙致記憶喪失或無法陳述
    、滯留國外或所在不明而無法傳喚或傳喚不到、或到庭後拒
    絕陳述等情形外，如已經法院傳喚到庭具結而為陳述，並經
    被告之反對詰問，前揭非以證人身分而在檢察官面前未經具
    結之陳述筆錄，除顯有不可信之情況者外，依刑事訴訟法第
    一五九條之一第二項，仍非不得為證據，不能因陳述人未經
    具結，即一律適用本法第一百五十八條之三規定，排除其證
    據能力，有最高法院九十七年度台上字第一三七三號判決、
    九十七年度台上字第四八三號判決、九十六年度台上字第三
    五二七號判決意旨可資參照。經查，共同被告丙○○於歷次
    偵訊中，係由檢察官以被告身分而非以證人身分傳喚到庭訊
    問，其身分既非證人，即非刑事訴訟法第一百八十六條第一
    項前段所指「依法」有具結義務之人，即與同法第一百五十
    八條之三「依法應具結」之要件不合，縱未命其具結，依前
    揭說明，亦無違法可言。又原審及本院審理中業使共同被告
    丙○○立於證人之地位而為具結陳述，並給予被告乙○○及
    甲○○及其辯護人充分行使詰問權之機會，參照前開最高法
    院判決意旨，自不得因其於偵查中以被告身分所為之陳述，
    未經具結而認無證據能力，且應認被告詰問權之欠缺已於審
    判中行使而予補正。又共同被告丙○○先前於偵查中向檢察
    官之供述，經核亦無任何顯不可信之情況，依刑事訴訟法第
    一百五十九條之一第二項規定，應得作為證據。
  (四)至共同被告丙○○於九十六年十二月四日內勤偵訊中向檢察
    官所為之陳述，其身分原為被告，係檢察官於訊問結束時，
    始告知其有關共同被告得拒絕證言之規定，並命其具結，有
    偵訊筆錄及證人結文附卷可稽（見九十六年度偵字第二五三
    七九號卷第八四至八七頁），縱認檢察官有關告知證人具結
    義務及偽證處罰部分有所疏失，然其本質上屬共同被告之供
    述，依前揭說明，其既於原審及本院審理時以證人身分到庭
    陳述，並經被告行使詰問權，仍非不得為證據。
  (五)共同被告丙○○因檢察官向原審聲請羈押，於移送原審訊問
    時，居於被告身分而涉及被告乙○○及甲○○之證述，既屬
    於審判外向法官所為之陳述，依刑事訴訟法第一百五十九條
    之一第一項規定，自亦得為證據。況其既於原審及本院審理
    時以證人身分到庭陳述，被告詰問權之保障即無欠缺。
三、關於共同被告乙○○就被告丙○○及甲○○部分之證述：
  (一)查共同被告乙○○接受警詢之時間（即九十六年十二月五日
    ），較接近犯罪時間，記憶應較為清晰，且當時未直接面對
    被告丙○○及甲○○，心理壓力較小，顯較無外力干擾或介
    入，其復未陳述有何違法取供或其他不自由之情形，自堪認
    其於警詢所為證述之客觀外部情況，當有可信之特別情況。
    且其證述涉及被告丙○○及甲○○有無販賣第三級毒品愷他
    命之事實，是其證詞對被告丙○○及甲○○犯罪事實之存否
    具有必要性。從而，本院認其警詢筆錄符合前述「可信性」
    及「必要性」要件，倘其於警詢時所為之證述與原審或本院
    審理時不符，其先前之陳述既具有較可信之特別情況，且為
    證明犯罪事實存否所必要者，自得為證據。
  (二)共同被告乙○○先前於偵查中向檢察官之供述，經核並無任
    何顯不可信之情況，依刑事訴訟法第一百五十九條之一第二
    項規定，自得作為證據。又其於偵查中，原係以被告身分接
    受檢察官訊問，若涉及被告丙○○及甲○○部分，因其身分
    既非證人，即非刑事訴訟法第一百八十六條第一項前段所指
    「依法」有具結義務之人，即與同法第一百五十八條之三「
    依法應具結」之要件不合，縱未命其具結，亦無違法可言。
  (三)共同被告乙○○因檢察官向原審聲請羈押，在移送原審訊問
    時，亦係居於被告身分而陳述，所涉及被告丙○○及甲○○
    部分，屬於審判外向法官所為之陳述，依刑事訴訟法第一百
    五十九條之一第一項規定及前揭說明，自亦得為證據。
  (四)且原審及本院審理中業使共同被告乙○○立於證人之地位而
    為具結陳述，並給予被告丙○○、甲○○及其辯護人充分行
    使詰問權之機會，是被告丙○○及甲○○之詰問權已然確保
    ，共同被告乙○○前揭涉及被告丙○○及甲○○部分之陳述
    ，均應認具有證據能力。
四、關於證人曾文傑在其所涉另臺灣板橋地方法院九十七年度訴
    字第三九四號販賣第三級毒品案件中，於該院九十七年一月
    二十五日準備程序中就被告丙○○及乙○○部分之陳述：其
    固為本件被告以外之人於審判外之陳述，惟其於該案中係居
    於被告身分，而向該案承審法官所為之陳述，依刑事訴訟法
    第一百五十九條之一第一項規定，應具有證據能力。
五、又按刑事訴訟法第一百五十九條第一項雖規定，被告以外之
    人於審判外之言詞或書面陳述，除法律有規定外，不得作為
    證據。惟同法第一百五十九條之五規定，經當事人於審判程
    序同意作為證據，法院審酌該言詞陳述或書面陳述作成時之
    情況，認為適當者，亦得為證據。當事人、代理人或辯護人
    於法院調查證據時，知有第一百五十九條第一項不得為證據
    之情形，而未於言詞辯論終結前聲明異議者，視為有前項之
    同意，此乃第一百五十九條第一項所容許，得作為證據之例
    外規定。經查，本案被告、辯護人及檢察官於言詞辯論終結
    前，均未就前論證據以外之其他本判決用作證明被告有罪之
    供述證據，主張有不得為證據之情形，是本案以下其他經調
    查之供述證據均有證據能力，合先敘明。
貳、實體方面：
一、關於被告丙○○所為前揭犯罪事實一、二部分：
    訊據被告丙○○固坦承為警於上址住處查獲帳冊二本、分裝
    袋三百九十六只及電子磅秤一台等物，然矢口否認有何販賣
    第三級毒品犯行，並辯稱：扣案之帳冊係記載伊夜間在臺北
    市○○○路欣欣晶華影城附近販售銀飾所得，或之前與同事
    打牌，同事所積欠之賭金，或友人借貸之欠款，分裝袋則係
    伊之前販賣飾品所用，均與販賣毒品無關云云。經查：
  (一)有關被告丙○○如何意圖牟利，自九十五年三月間起，以每
    公克三百元至三百五十元不等之價格，經由不詳管道多次購
    入愷他命，再以每公克約五百元之價格，於酒店陸續販賣與
    如附表一所示之酒店同事及客人等，此部分販賣愷他命所得
    合計六十七萬九千一百五十元，復於同年十一月十日及十一
    日，另以每公克約五百元之價格，於酒店販賣愷他命與如附
    表二所示之酒店同事及客人等，賺取價差，此部分販賣愷他
    命所得合計二萬二千六百元等事實，迭據被告丙○○於警詢
    、九十六年十二月四日偵查及同年月五日原審訊問時坦承不
    諱（見九十六年度偵字第二五三七九號卷第一一至一三頁、
    第八四至八六頁、原審九十六年度聲羈字第五四九號卷第五
    至八頁），並有扣案Bear圖案帳冊乙本所記載內容可資佐證
    。而被告丙○○雖供述自九十五年三月間起販賣愷他命，然
    並未具體陳明其販賣與如附表一所示對象之時間，且上開帳
    冊就如附表一所示部分，僅載明買主之綽號及售價，依該帳
    冊內頁統觀之，其中標示「負債」二字該頁記載關於「貸款
    」之部分，有註明日期為「九十五年七月二十日」（見九十
    六年度偵字第二五三八五號卷第四七頁右上方），雖足認該
    帳冊應係九十五年間所記載無訛，然無從查悉確實之販賣時
    間，復因九十四年二月二日修正公布之刑法，業於九十五年
    七月一日起施行，其中第五十六條連續犯之規定業經刪除，
    如認被告丙○○此部分之數販賣愷他命犯行，係於新法施行
    後始為之，即應予分論併罰，對被告丙○○自屬不利，是依
    「罪證有疑，利歸被告」之原則，就被告丙○○此犯罪事實
    一所示部分販賣愷他命之時間，自應從輕認定，以最有利於
    被告丙○○者（即「自九十五年三月間起至同年六月底止」
    之期間）為準，是被告丙○○自九十五年三月間起至同年六
    月底止販賣愷他命與如附表一所示之人等事實，應堪認定。
    另就被告丙○○販賣愷他命予如附表二所示之對象部分，扣
    案Bear圖案之帳冊內已記載販賣月、日（即十一月十日、十
    一日），固未註明年份（見九十六年度偵字第二五三八五號
    卷第四七頁右下方），然依前揭帳冊內頁統觀之，其中標示
    「負債」二字該頁記載關於「貸款」之部分，有註明日期為
    「九十五年七月二十日」，應認該帳冊係九十五年間所記載
    ，是被告丙○○於九十五年十一月十日、十一日販賣愷他命
    予如附表二所示之人等情，亦堪認定。至於被告丙○○於九
    十五年十一月十日及十一日何時在酒店賣出愷他命共六筆，
    因其嗣後否認販賣毒品，則未供述明確，然依被告丙○○於
    原審所供：在酒店上班時間係在晚上十二點以前，清晨下班
    等語（見原審卷(二)第二十頁背面），則所記載前揭二日即非
    不可能為相鄰接之十日晚上及十一日凌晨，如認被告丙○○
    此部分數次販賣愷他命，係分別各於兩日晚上或凌晨，依新
    修正之刑法，即應予分論併罰，對被告丙○○自屬不利，是
    依「罪證有疑，利歸被告」之原則，就被告丙○○此犯罪事
    實二所示販賣愷他命之時間，自應從輕認定，以最有利於被
    告丙○○者（即「自九十五年十一月十日晚上至同年月十一
    日凌晨」之期間）為準，而其以單一販賣第三級毒品犯意而
    在密切接近之一定時間及空間內為之，應屬接續犯。至其於
    原審、本院審理時翻異前詞，改稱並無販賣愷他命犯行云云
    ，顯屬事後卸責之詞，不足採信。
  (二)被告丙○○雖辯稱：扣案帳冊係記載伊販售銀飾所得，或之
    前同事所積欠之打牌賭金，或友人借貸之欠款云云。惟查：
    1.被告丙○○迭於警詢、九十六年十二月四日偵查及同年月
      五日原審訊問時，就上開Bear圖案帳冊記載如附表一所示
      之內容，分屬向其購買愷他命之人之綽號及價格，而附表
      二所示部分，則另併記載販賣愷他命之日期及包數等情供
      述甚詳，並自承該帳冊其中一頁註明「負債」二字者，乃
      其積欠他人之款項及信用卡債務，與販賣愷他命無涉等語
      明確（見九十六年度偵字第二五三七九號卷第一三頁、第
      八四頁、原審九十六年度聲羈字第五四九號卷第八頁），
      而未曾提及該帳冊係販售銀飾、同事積欠打牌賭金或友人
      借款有何關聯，其於原審及本院審理時翻異前詞，所辯顯
      係事後卸責之詞，不足採信。
    2.至被告丙○○於原審審理時辯稱：上開帳冊所載之綽號「
      妹」，係指伊之前任職酒店之同事即綽號「妹仔」之黃莉
      婷，其中帳冊上記載之「妹 8000」，應係「18000」，因
      伊與黃莉婷曾同居於臺北市中山區○○○路○段五九巷二
      一號一一樓，該處為黃莉婷所承租，月租一萬八千元，伊
      曾先將一萬八千元借予黃莉婷繳納房租，另帳冊上記載之
      「妹17000」，應係「11000」，因黃莉婷先返還伊數千元
      ，尚餘差額一萬一千元云云。然查，被告丙○○於前揭警
      詢、偵查乃至原審九十六年十二月五日訊問時，均未敘及
      扣案Bear圖案之帳冊上記載之「妹」即係黃莉婷，從而該
      等帳冊所載之綽號「妹」是否確指黃莉婷此人，已非無疑
      。且細繹證人黃莉婷之證言與被告丙○○之供述，就渠等
      任職之酒店有無保障日薪、二人於證人黃莉婷所承租之上
      址同居期間究係二、三個月抑或一個多月、月租數額為一
      萬八千元或一萬六千元等節，二人所述互核不符（見原審
      卷(二)第二０頁至第二三頁反面），參以證人黃莉婷於原審
      審理時明確證稱：伊未曾向被告丙○○借款，亦無向被告
      丙○○一次借款一萬六千元支付房租，伊雖有向被告丙○○收錢繳房租，但所收款項加起來應未超過一萬六千元，
      那是連水電費一併算入，伊本以為被告丙○○還要繼續住
      ，因此先收下個月房租，但之後被告丙○○即未再住，因
      被告丙○○僅住一個月，故伊尚應退房租給被告丙○○，
      連同伊向被告丙○○購買飾品之價款近三千元，伊大約需
      退八千元予被告丙○○，除此之外，伊並未積欠其他款項
      等語（見原審卷(二)第二二頁至第二三頁反面），益證被告
      丙○○所辯：帳冊上記載「妹 8000」，應係「18000」，
      意即伊借款一萬八千元給黃莉婷繳納房租，而「妹 17000
      」，應係「 11000」，意即黃莉婷先返還伊數千元，尚餘
      差額一萬一千元云云，實屬無稽，均非可採。
  (三)綜上所述，被告丙○○所為前揭犯罪事實一、二所示部分犯
    行，均堪認定，應依法論科。
二、被告丙○○、乙○○及甲○○所為犯罪事實三所示部分：
    訊據被告丙○○及乙○○固一致坦承有前往臺北縣新莊市○○街九０號六樓，以一百五十萬元之價格購入愷他命五包之
    事實，被告甲○○亦坦承借款一百五十萬元予被告乙○○等
    情，然被告三人均矢口否認有何販賣第三級毒品犯行。被告
    丙○○辯稱：伊僅陪同男友即被告乙○○前往新莊購買愷他
    命，至被告乙○○與甲○○間之關係及如何處理愷他命等節
    ，伊均不清楚，亦未參與，且所購得之愷他命其中四公斤係
    由被告甲○○持有，另一公斤則由被告乙○○持有，伊根本
    未持有云云；被告乙○○則辯稱：伊向被告甲○○借款一百
    五十萬元，原係供自己使用，然嗣後被告丙○○自稱有門路
    將毒品轉手給友人，要求伊先將該筆款項借其使用，並稱有
    線在新莊，伊遂陪同被告丙○○前往新莊二次，第一次僅被
    告丙○○上樓試毒品，第二次購買五公斤毒品後，前往被告
    甲○○住處，怕被告甲○○以為伊等坳他一百五十萬元，因
    此有將毒品拿給被告甲○○看，被告丙○○稱不需這麼多，
    僅需一公斤，故伊與被告丙○○攜走一公斤毒品、其餘毒品
    留給被告甲○○後，返回被告丙○○住處，由被告丙○○取
    走部分毒品，餘則由伊帶回住處，伊並無共同販賣之意圖，
    嗣因被告丙○○並未於承諾期限內將毒品處理掉，而無法將
    一百五十萬元返還給伊，再加以伊與前女友在一起，遭被告
    丙○○發覺，因而起爭執，故被告丙○○所為之證詞，自不
    可信云云；被告甲○○則辯稱：伊純係出借一百五十萬元與
    被告乙○○，賺取利息，而為能確保債權，故要求被告乙○○開立本票，暨約定由被告乙○○提供權狀，作為借款之擔
    保，並同意被告乙○○將愷他命交給伊暫時保管，伊事前並
    不知被告乙○○借款用途為何云云。經查：
  (一)前揭被告丙○○、乙○○及甲○○如何意圖牟利，於九十六
    年十一月間，由被告甲○○出資一百五十萬元，被告丙○○
    及乙○○出面前往臺北縣新莊市○○街九０號六樓，以該筆
    款項向曾文傑購入愷他命五包（總淨重約五千公克），伺機
    出售牟利，販賣所得由渠三人朋分等情，迭據被告丙○○於
    警詢、九十六年十二月四日偵查及同年月五日原審訊問時供
    認不諱（見九十六年度偵字第二五三七九號卷第一三至一五
    頁、第八五至八六頁、原審九十六年度聲羈字第五四九號卷
    第七至八頁），並有證人曾文傑於另案向法官陳述之筆錄附
    卷可稽（見外放之臺灣板橋地方法院九十七年度訴字第三九
    四號影卷），而被告乙○○及甲○○亦不否認被告甲○○確
    有提供一百五十萬元現款，交付被告乙○○，暨被告丙○○
    及乙○○購得五包共五公斤之愷他命後，旋返回被告甲○○
    住處，除將其中四包愷他命交由被告甲○○保管外，其餘一
    包拆散，被告甲○○先分得約二公克，餘則由被告丙○○、
    乙○○分別攜回等情，復有在被告丙○○住處扣得之愷他命
    四包（毛重二點九一六公克）、分裝袋三百九十六只、電子
    磅秤一台，在被告乙○○住處查扣之愷他命十二包（其中一
    包毛重二十六點一五公克，其餘十一包總毛重約五百三十二
    點一三公克）、電子磅秤一台、分裝袋八十七只、分裝勺一
    支，在被告乙○○所使用之車輛內查獲之電子磅秤一台，在
    被告甲○○住處扣案之愷他命一包（毛重一點七九二公克）
    、桌曆一只、本票五張暨在臺北市○○區○○路二七一巷八
    號一樓停車場之儲藏室內起獲被告甲○○所藏置之愷他命四
    包（毛重四千零四十三點七九公克）等物可資佐證。而該等
    扣案之毒品，經送鑑定結果，足認被告丙○○、乙○○及甲○○為警查獲持有之愷他命合計已逾四千五百公克，顯見渠
    等持有之愷他命數量甚鉅：1.其中在被告丙○○住處扣得之
    毒品四包，經送鑑定結果，確含有愷他命成分（毛重二點九
    一六公克，驗餘毛重二點九一五公克），有行政院衛生署管
    制藥品管理局管檢字第０九六００一三０五一號鑑定書附卷
    可稽（見原審卷(一)第八四頁）。2.在被告乙○○住處查扣之
    毒品十二包，經送鑑定結果，其中淡黃色晶體一包，確含有
    愷他命成分（毛重二十六點一五公克，包裝塑膠袋重一點七
    五公克，驗餘淨重二十四點二公克），純度約百分之九十六
    ，驗前純質淨重約二十三點四二公克；另白色晶體十一包，
    亦含有愷他命成分（總毛重約五百三十二點一三公克，包裝
    塑膠袋總重約十一公克，驗餘總淨重約五百二十點九五公克
    ），純度約百分之九十六，依據抽測純度值，推估此十一包
    均含愷他命驗前總純質淨重約五百點二八公克，亦有內政部
    警政署刑事警察局九十六年十二月十二日刑鑑字第０九六０
    一八五三九二號鑑定書在卷可憑（見九十六年度偵字第二五
    三八五號卷第一五四頁）。3.至在被告甲○○住處查獲之毒
    品一包，經送鑑定結果，含有愷他命成分（毛重一點七九二
    公克，淨重０點四三二公克，驗餘淨重０點四二四七公克）
    ，此有卷附交通部民用航空局航空醫務中心航醫鑑字第０九
    六二一七九號毒品鑑定書足參（見九十六年度偵字第二五三
    八五號卷第一六二頁）。4.另於上址被告甲○○住處附近之
    停車場儲藏室內起獲被告甲○○所藏置之毒品四包，經送鑑
    定結果，亦含有愷他命成分（總毛重四千零四十三點七九公
    克，包裝塑膠袋總重約三十五點四四公克，驗餘總淨重約四
    千零七點六七公克），純度約百分之九十九，依據抽測純度
    值，推估此四包均含愷他命之驗前總純質淨重約三千九百六
    十八點二六公克，亦有內政部警政署刑事警察局九十七年一
    月三十一日刑鑑字第０九七０００六八八九號鑑定書在卷可
    證（見原審卷(一)第八八頁）。
  (二)再被告丙○○、乙○○及甲○○係以一百五十萬元之代價，
    購得總淨重約五千公克之愷他命五包，以其買入之價、量計
    算，每公克成本約三百元，日後轉售與他人，依被告丙○○
    所供，之前一般係以每公克五百元出售，顯見其應可獲利無
    疑。況愷他命乃政府嚴加查緝之違禁物，價格非低，且持有
    毒品為警查獲之風險極高，故施用毒品之人多係一次購買短
    期內所需施用之數量，以免花費過鉅，並縮短持有毒品之時
    間，降低為警查獲之風險，另參酌被告丙○○、乙○○及甲○○所供，足見被告丙○○及乙○○係因資力不足，遂邀同
    被告甲○○為出資之金主，被告甲○○乃向銀行申辦房屋貸
    款，取得一百五十萬元現款，交由被告丙○○及乙○○持以
    購入總淨重高達約五千公克之愷他命等情，是渠等竟在經濟
    並非寬裕之情形下，斥資一百五十萬元一次購入數量甚鉅之
    愷他命，衡情顯非單純供己施用，若非將本求利，當無貿然
    購入上開數量龐大、價值不菲之毒品之理。且政府對毒品非
    法交易向來查禁森嚴，重罰而不寬貸，此應為智慮健全之成
    年人所得知悉，而愷他命價格昂貴，取得不易，凡為販賣者
    ，苟非有利可圖，應無甘冒遭查緝法辦施以重刑之風險而平
    白無故為他人取得該等毒品之理。是被告丙○○於警詢、九
    十六年十二月四日偵查及同年月五日原審訊問時所述渠三人
    購入該等毒品時，主觀上有伺機轉售他人並從中賺取買賣價
    差牟利之意圖，應屬可採。應認被告丙○○、乙○○及甲○○共同販入愷他命，係意圖營利供販賣之用，已堪認定。
  (三)被告丙○○雖辯稱：伊僅陪同被告乙○○前往新莊購買愷他
    命，至被告乙○○與甲○○間之關係及如何處理愷他命，伊
    均不清楚，亦未參與，且所購得之愷他命係由被告甲○○及
    乙○○分別持有，在伊住處扣案分裝袋係伊之前販賣飾品所
    用，伊並無販賣毒品云云。惟查：
    1.依被告丙○○於九十六年十二月四日偵查、同年月五日原
      審訊問及九十七年三月十一日原審審理時所供：被告甲○○係被告乙○○之金主，被告甲○○出錢，伊再與被告乙○○前往新莊拿貨，之後放在被告甲○○處，被告乙○○
      再定期至被告甲○○處拿貨交給伊賣，被告乙○○稱其與
      被告甲○○有時五五分，有時六四分，因從頭至尾被告甲○○都要抽，故此次拿完後，就不想再跟被告甲○○拿貨
      ，而被告乙○○與甲○○最近在新莊拿五公斤，因利潤問
      題談不攏，所以伊不要拿了，乙○○係伊上游，被告甲○○則係被告乙○○找來之金主，被告乙○○現在就是找被
      告甲○○拿大量愷他命，要求伊幫他們賣，本來被告甲○○沒要賣，只是被告乙○○找他當金主、找他一起做，東
      西拿回時，被告乙○○找伊等幫他賣等語（見九十六年度
      偵字第二五三七九號卷第八五至八六頁、原審九十六年度
      聲羈字第五四九號卷第七至八頁、原審卷(一)第一一二頁正
      、反面、第一一三頁反面、第一一八頁），顯見被告丙○○就其與被告乙○○及甲○○間如何共同購入愷他命之角
      色分擔及購買之目的均知之甚詳，難認所辯其就販入愷他
      命乙事並未參與云云為可採。
    2.參以證人曾文傑於另案向法官陳述時證稱：被告丙○○先
      打綽號「金毛」之人交給伊之專線電話與伊聯絡，伊與被
      告丙○○見過三次面，第一次係商談其友人即被告乙○○
      要拿五包愷他命之事，數日後被告丙○○即帶同被告乙○○至臺北縣新莊市○○街九０號六樓伊租屋處取走五包愷
      他命（總淨重五公斤），一開始是被告丙○○先到，看完
      東西後，才叫被告乙○○上樓，因「金毛」交代伊收取一
      百五十萬元後，需再給被告丙○○五萬元回扣，因此被告
      丙○○在二日後又來向伊拿取五萬元等語（見外放之臺灣
      板橋地方法院九十七年度訴字第三九四號影卷）。
    3.證人乙○○於原審審理時亦證稱：伊與被告丙○○前往新
      莊購買毒品這條線是由被告丙○○某中和友人介紹，被告
      丙○○向伊開口借款一百五十萬元買毒品，並自稱認識賣
      毒品之人，可將毒品賣掉，轉手賺錢再還錢，只需五至十
      日之時間，伊與被告丙○○總共前往新莊二次，第一次係
      被告丙○○上樓試毒品，伊在樓下等候，第二次則係被告
      甲○○打電話稱銀行已撥款，伊遂搭乘計程車前往被告甲○○住處，拿取一百五十萬元並簽發本票後，再搭乘計程
      車前往被告丙○○住處樓下等候被告丙○○下樓後，一起
      前往新莊，被告丙○○先上樓，伊在樓下便利商店等候，
      約二十分鐘至半小時後，一名男子下來帶伊上樓進入某屋
      內，對方稱東西試過了可以，要求被告丙○○先持毒品下
      樓，伊留在樓上與對方點錢完畢後離開，再前往被告甲○○住處，將其中四公斤毒品留在被告甲○○處，因被告丙○○稱先拿走一公斤毒品，當日要處理其中四百公克，故
      伊帶走另六百公克等語（見原審卷(一)第一五一至一五三頁
      ），核與證人曾文傑前述內容相符，足認本件愷他命係透
      過被告丙○○之關係，由被告丙○○聯繫而販入。且被告
      丙○○當天尚先取走其中約四百公克之愷他命，伺機出售
      ，足認被告丙○○確已參與本件販賣毒品之犯行，是其以
      曾文傑所供為據，辯稱買方是乙○○云云，自非可採。
    4.至於在被告丙○○住處查獲之分裝袋，應為日後預備分裝
      愷他命販賣之用，與自其住處查獲已分裝之愷他命四包（
      毛重二點九一六公克）相同，甚為明確。況被告丙○○迭
      於警詢、九十六年十二月四日偵查及同年月五日原審訊問
      時，均未曾提及該分裝袋係販售飾品之用，其於原審審理
      時所辯，應不足採。
    5.綜上，已堪認被告丙○○確有與被告乙○○及甲○○共同
      販入愷他命營利之犯意聯絡及行為分擔，而臺灣板橋地方
      法院就曾文傑所涉販賣愷他命案件審理結果，亦認曾文傑
      係接獲被告丙○○來電，相約上址曾文傑租屋處取貨，曾
      文傑即在該處將愷他命五千公克交付被告乙○○及丙○○
      ，並收取被告乙○○所交付之現金一百五十萬元等情，而
      以九十七年度訴字第三九四號判處有期徒刑六年六月在案
      ，亦有該刑事判決書附卷可稽，益證被告丙○○於審理時
      所辯：伊僅陪同被告乙○○前往新莊購買愷他命，至被告
      乙○○與甲○○間之關係及如何處理愷他命等節，伊均不
      清楚，亦未參與云云，顯屬事後避就之詞，殊難採信。
  (四)被告乙○○雖辯稱：伊向被告甲○○借款一百五十萬元，原
    係供自己使用，嗣因被告丙○○自稱有門路將毒品轉手給友
    人，要求伊先將該筆款項借其使用，並稱有線在新莊，伊遂
    陪同被告丙○○前往新莊二次，購買五公斤毒品後，前往被
    告甲○○住處，被告丙○○稱不需這麼多，僅需一公斤，故
    伊與被告丙○○攜走一公斤毒品後，返回被告丙○○住處，
    被告丙○○取走部分毒品，餘則由伊帶回住處，伊並無共同
    販賣之意圖云云。然查：
    1.依證人丙○○於原審之指證，被告乙○○邀同友人即被告
      甲○○為金主，提供資金交由被告乙○○與丙○○出面購
      入愷他命，伺機出售牟利、朋分利得等情，業如前述，且
      被告丙○○與甲○○本不相識，係因被告乙○○居間牽線
      ，被告甲○○始同意提供一百五十萬元現款，此亦為被告
      乙○○所不否認，且被告乙○○於取得被告甲○○所交付
      之一百五十萬元現款之同時，並應被告甲○○之要求，簽
      發面額三十萬元之本票五紙及五萬元之本票一紙，交付被
      告甲○○收執，此迭據被告乙○○及甲○○供認在卷，而
      被告乙○○得款後，旋攜帶該筆鉅款，偕同被告丙○○前
      往上址曾文傑租屋處，購入數量甚鉅之愷他命，亦已如前
      述，參以被告乙○○於審理時自承其與被告丙○○當時雖
      係男女朋友，但因本案涉及金錢，且其等二人之前即有金
      錢問題，故其並不信任被告丙○○乙節（見原審卷(一)第一
      五二頁），是被告乙○○苟無共同販賣牟利之意圖，豈有
      貿然率爾為不被其所信任之被告丙○○奔走，出面要被告
      甲○○出資，並簽發本票承擔鉅額債務之可能？況販賣毒
      品乃非法行為，尤以販入之毒品數量非微，風險甚鉅，被
      告乙○○苟非有利可圖，斷無貿然陪同被告丙○○販入該
      等毒品而甘冒重罪之理，益證被告乙○○有與被告丙○○
      共同販入該等愷他命之犯意聯絡及行為分擔至明。證人丙○○之指證，應屬非虛。被告乙○○所辯：係被告丙○○
      欲販賣與他人，伊並無共同販賣之意圖，被告丙○○挾怨
      誣指伊販賣，所言不實云云，殊不足採。
    2.至被告乙○○另辯以：伊向被告甲○○借款一百五十萬元
      ，原本是要弄車子（因伊尚有車貸一百多萬元），並非供
      買毒品之用，然嗣後被告丙○○自稱有門路將毒品轉手給
      友人，要求伊先借其使用，故伊事後才將該筆款項轉為買
      毒品云云。惟查，被告乙○○於警詢時係供稱：「大約在
      九十六年十一月下旬時，他（即被告丙○○）跟我講說要
      跟朋友買Ｋ他命，需要現金一百五十萬元，一共要買五公
      斤，每公斤三十萬元，所以我就帶他到我朋友甲○○位於
      臺北市○○區○○路二五二號六樓之一現住處向甲○○借
      錢」等語（見九十六年度偵字第二五三八五號卷第二二頁
      ），於偵查中供述：「丙○○跟甲○○借了一百五十萬元
      ，丙○○說他朋友那裡有進一批毒品Ｋ他命，一公斤是三
      十萬元，他想要拿五公斤，就是一百五十萬元，丙○○問
      我有沒有辦法借到，所以我就跟丙○○在十一月二十日…
      …的傍晚，一起到甲○○臺北市○○路住處找他。我有問
      甲○○方不方便借錢，甲○○問我借錢幹嘛，丙○○就說
      他要向朋友借東西，後來有講到說要接一批毒品Ｋ他命，
      後來有說要跟甲○○借錢」、「原本甲○○不借我，是後
      來我跟他說要買毒品，他才借我的」等語（見九十六年度
      偵字第二五三八五號卷第七九頁、第九八頁），於原審九
      十六年十二月六日訊問時亦自承：「第二次（即被告丙○○與乙○○第二次前往新莊）的時候，他（即被告丙○○
      ）麻煩我跟我朋友甲○○借錢，因為他那個朋友好像有進
      東西……他是說他沒有現金，叫我幫忙找朋友借錢，所以
      我就找甲○○借了一百五十萬元」等語（見原審九十六年
      度聲羈字第五五二號卷第五頁），足見被告乙○○要甲○○出資一百五十萬元，確係供販入愷他命之用，其嗣翻異
      前詞，改稱：伊向被告甲○○借款一百五十萬元，原本是
      要弄車子，並非買毒品云云，洵屬無稽，不足採信。
  (五)被告甲○○雖辯稱：伊純係出借一百五十萬元予被告乙○○
    ，賺取利息，為能確保債權，故要求被告乙○○開立五張面
    額各三十萬元本票，及一張面額五萬元之利息本票，暨約定
    由被告乙○○提供房地權狀，作為借款之擔保，被告乙○○
    並同意將愷他命交給伊暫時保管，伊事前並不知被告乙○○
    借款用途為何云云。然查：
    1.被告乙○○如何邀同被告甲○○擔任金主，出資共同販入
      愷他命等情，迭據證人丙○○指證明確，已如前述。且被
      告乙○○於偵查中供稱：「我有問甲○○方不方便借錢，
      甲○○問我借錢幹嘛，丙○○就說他要向朋友借東西，後
      來有講到說要接一批毒品Ｋ他命，後來有說要跟甲○○借
      錢」、「原本甲○○不借我，是後來我跟他說要買毒品，
      他才借我的」等語（見九十六年度偵字第二五三八五號卷
      第七九頁、第九八頁），核與被告甲○○於警詢時供述：
      「（你是否知道乙○○向你借款一百五十萬元作何用途？
      ）他跟我說借錢要去買毒品Ｋ他命」等語相符（見九十六
      年度偵字第二五三八五號卷第三０頁），顯見被告甲○○
      所辯不知被告乙○○需款之用途云云，並不足採。
    2.又被告甲○○於警詢時自承：「當天乙○○就買了淨重五
      千公克（五顆）的毒品Ｋ他命之後，大約晚上二十三時左
      右就將毒品拿到我家給我保管，因為我借他錢，我怕他不
      還我錢，所以我就叫他把毒品Ｋ他命放在我這裡保管，他
      要出貨的時候再向我拿毒品Ｋ他命」等語（見九十六年度
      偵字第二五三八五號卷第三０至三一頁），於原審訊問時
      亦供稱：被告乙○○與丙○○將愷他命拿至伊住處後，當
      場拆開其中一包，分大約二公克給伊，伊有跟乙○○說最
      好把毒品放在伊家等語（見原審九十六年度聲羈字第五五
      二號卷第八頁至第十一頁）。且被告甲○○明知被告丙○○及乙○○購入上開愷他命五包後，將其中四包交其保管
      ，然其於為警查獲及偵查之初，不惟始終隱匿此情，甚且
      飾詞辯稱毒品均已遭被告乙○○取走云云，而未供出該毒
      品四包之下落，直至其胞弟周業瑞於九十六年十二月二十
      六日下午一時許，在臺北市○○區○○路二七一巷八號一
      樓停車場之儲藏室內發現愷他命四包而報警處理後，被告
      甲○○始坦認該等愷他命係被告丙○○及乙○○所購得、
      交其保管之毒品，倘被告甲○○無利可圖，亦未參與販入
      愷他命伺機出售之犯行，衡情斷無要求被告丙○○及乙○○將購入之愷他命交其保管，俟日後欲出貨時再向其拿取
      ，甚且為被告丙○○及乙○○隱匿、藏置該批毒品之理。
    3.至被告甲○○之辯護人另為其辯護稱：被告甲○○係單純
      借款予被告乙○○，故被告乙○○簽發本票六張面額共一
      百五十五萬元交予甲○○作為借款之擔保及利息，被告甲○○且要求被告乙○○應提出不動產權狀，其始願將保管
      之毒品還給被告乙○○，足認被告甲○○並非販賣毒品愷
      他命之共同正犯，所為應僅係寄藏毒品云云，並提出本票
      一張（見原審卷(二)第一三一頁），且有扣案之本票五張及
      被告乙○○於本院審理中證述在卷可稽。然查，警員於被
      告甲○○住處查扣之桌曆業記載：「最慢2 個月、直接對
      中原、錢貨、權狀、身份證影本、最好寫借據、備而不用
      、保證最晚2 個月、秤如何買、交易地點、銀貨二訖、散
      100 克、超過」等內容（九十六年度偵字第二五三八五號
      卷第五八頁），經提示被告甲○○辨識，亦自承係其筆跡
      ，核該桌曆所載內容即與本件乙○○要其出資商議之情節
      相符，被告甲○○辯稱係九十六年三月所寫，應非事實。
      依其內容，若被告甲○○僅是單純借錢給乙○○，何以需
      考量「秤如何買」、「交易地點」或「散100 克」等秤重
      、買賣、包裝等細節？益證被告甲○○確有參與被告丙○○及乙○○販入愷他命伺機營利之犯意聯絡及行為分擔，
      至為明確。是被告甲○○要求被告乙○○提出本票、權狀
      ，僅是共犯之間信賴程度不足，為加強互信之作法，非可
      證明其間即為借貸關係。至於證人乙○○於原審審理時所
      證：被告甲○○對販入毒品之事並不知情，伊等返回被告
      甲○○住處，純係為拿取被告丙○○放在該處之包包，伊
      要求被告甲○○當個壞人，所以將部分毒品放在被告甲○○處，如被告丙○○還款給伊，就到被告甲○○處取走毒
      品，對伊才有保障云云，不惟與其於警詢及偵查中所供多
      有不符，且與證人丙○○所證暨被告甲○○警詢供述互核
      亦有出入，甚且與常理有違，應屬事後迴護被告甲○○之
      詞，尚難據為有利於被告甲○○之認定。是其所辯，亦非
      可採。
    4.又被告甲○○之辯護人另稱：被告甲○○係以房屋向臺北
      市第五信用合作社貸款三百萬元，九十六年十一月三十日
      方取得款項，並提領一百五十萬元借給被告乙○○，故被
      告乙○○係於同年月二十九日購買愷他命之後，方取得被
      告甲○○所交付之一百五十萬元，且被告乙○○亦簽發本
      票六張交予甲○○作為借款之擔保，可證並非被告甲○○
      出資云云，並提出被告甲○○所有之臺北市第五信用合作
      社存摺內頁及為證（見原審卷(二)第一一五至一一六頁）。
      查被告丙○○固曾於警詢時供稱其與被告乙○○係於九十
      六年十一月二十九日前往新莊購入愷他命云云（見九十六
      年度偵字第二五三八五號卷第一四頁），被告乙○○亦曾
      於警詢時供述其與被告丙○○係於九十六年十一月二十八
      日或二十九日前往新莊購買愷他命云云（見九十六年度偵
      字第二五三八五號卷第二二頁），然被告丙○○於原審審
      理時供稱對確實時間不復記憶（見原審卷(一)第一０八頁）
      ，且被告乙○○於九十六年十二月五日偵查中已供述：被
      告甲○○係於九十六年十一月二十日之後隔週之星期五交
      付現款給伊，再由伊與被告丙○○前往新莊購入愷他命等
      語（見九十六年度偵字第二五三八五號卷第七九頁），進
      而於原審九十六年十二月六日訊問時明確供稱：上星期五
      即九十六年十一月三十日下午，被告甲○○稱貸款下來，
      叫伊去拿錢，之後伊才接被告丙○○去拿毒品等語（見原
      審九十六年度聲羈字第五五二號卷第五頁），核與被告甲○○於警詢時供述：被告乙○○於九十六年十一月三十日
      至伊住處借款一百五十萬元，購買愷他命五千公克後，約
      晚間十一時許將愷他命攜至伊住處交伊保管等語大致相符
      （見九十六年度偵字第二五三八五號卷第三０至三一頁）
      ，參以扣案之被告乙○○所簽發，交與被告甲○○收執之
      本票發票日亦為九十六年十一月三十日，足認被告甲○○
      確係於九十六年十一月三十日交付現款一百五十萬元，供
      被告乙○○與丙○○販入愷他命至明，而衡諸常情，一般
      人就犯罪時間等事發過程細節之記憶難免缺漏，是被告丙○○及乙○○此部分陳述縱有所歧異，亦無礙於渠等關於
      被告甲○○提供一百五十萬元交由渠等購買愷他命此部分
      證言之可信性，仍得據為被告甲○○有參與販入愷他命犯
      行之認定。被告甲○○之辯護人所辯：被告乙○○係於九
      十六年十一月二十九日購買愷他命後翌日，方取得被告甲○○所交付之一百五十萬元云云，顯有誤會，自不足採。
  (六)綜上所述，被告丙○○、乙○○及甲○○所為前揭犯罪事實
    三所示犯行，均堪認定，應依法論科。
三、關於論罪部分：
  (一)按愷他命係毒品危害防制條例第二條第二項第三款所列之第
    三級毒品。核被告丙○○前揭犯罪事實一、二所為，及其與
    被告乙○○、甲○○前揭犯罪事實三所為，均係犯毒品危害
    防制條例第四條第三項販賣第三級毒品罪。起訴書雖記載被
    告丙○○、乙○○及甲○○所為前揭犯罪事實三部分，應依
    同條例第五條第三項之意圖販賣而持有第三級毒品罪論處，
    惟按毒品危害防制條例第四條之販賣毒品罪，不以販入之後
    復行賣出為要件，祇須以營利為目的而販入或賣出，有一於
    此，即已成立，而同條例第五條之意圖販賣而持有毒品罪，
    係指基於販賣以外之其他原因而持有，嗣始起意售賣者而言
    ，因此行為人持有毒品，有以主觀上營利售賣意圖而販入毒
    品，其雖未及賣出，仍應論以販賣毒品罪既遂罪責，如非以
    營利售賣意圖而販入，或因其他原因而持有，嗣起意圖利售
    賣，尚未著手於賣出行為，始成立意圖販賣而持有毒品罪責
    （最高法院九十二年度臺上字第一二七五號、九十年度臺上
    字第二０四六號判決意旨參照）。本案被告丙○○、乙○○
    及甲○○係基於營利售賣之意圖而販入愷他命毒品，而非其
    他原因購入後始起意販售牟利，既已如前述，自應論以毒品
    危害防制條例第四條第三項之販賣第三級毒品罪。起訴書記
    載被告三人此部分所為係犯同條例第五條第三項之意圖販賣
    而持有第三級毒品罪，尚有未洽，惟此業經檢察官於原審更
    正在卷（見原審卷(一)第七四頁反面），自無庸再行變更起訴
    法條。
  (二)被告丙○○所為前揭犯罪事實一之行為後，九十四年二月二
    日修正公布之刑法，業於九十五年七月一日起施行。按行為
    後法律有變更者，適用行為時之法律，但行為後之法律有利
    於行為人者，適用最有利於行為人之法律，刑法第二條第一
    項定有明文。茲本條係規範行為後法律變更所生新舊法律比
    較適用之準據法，本身尚無新舊法比較之問題，於新法施行
    後，應一律適用新法第二條第一項之規定，為「從舊從輕」
    之比較。而本次法律變更，比較時應就罪刑有關之共犯、未
    遂犯、想像競合犯、牽連犯、連續犯、結合犯，以及累犯加
    重、自首減輕暨其他法定加減原因（如身分加減）與加減例
    等一切情形，綜其全部罪刑之結果而為比較（最高法院九十
    五年五月二十三日九十五年度第八次刑事庭會議決議參照）
    ，詳敘如下：
    1.毒品危害防制條例第四條第三項規定，於本次刑法修正時
      雖未併予修正，而無新舊法比較之問題，惟其法定刑除有
      期徒刑及拘役外，尚有罰金刑，而關於罰金刑部分，刑法
      第三十三條第五款既已修正，自有修正前後刑法第三十三
      條第五款比較適用之問題。茲修正後之刑法第三十三條第
      五款已將罰金刑之最低額由銀元一元即新臺幣三元，提高
      為新臺幣一千元，比較新、舊法結果，自以被告丙○○行
      為時即修正前刑法第三十三條第五款規定較為有利。
    2.刑法第五十六條連續犯之規定業經刪除，被告丙○○數犯
      行，於新法施行後，應予分論併罰。此刪除雖非犯罪構成
      要件之變更，但已影響行為人刑罰之法律效果，自屬法律
      變更，依刑法第二條第一項規定，比較新、舊法結果，適
      用被告丙○○行為時法律即舊法論以連續犯，較為有利。
    3.刑法第五十一條第五款提高多數有期徒刑合併應執行之刑
      不得逾三十年，新法施行後，應依新法第二條第一項之規
      定，適用最有利於行為人之法律。裁判確定前犯數罪，其
      中一罪在新法施行前者，亦同。被告丙○○於裁判確定前
      犯數罪，其中一罪係於九十五年七月一日新法施行前犯之
      ，比較修正前、後刑法第五十一條第五款之結果，自以修
      正前之規定較有利於被告丙○○。
    4.綜上，法律修正前、後之比較，揆諸前揭最高法院決議及
      刑法第二條第一項所定之「從舊從輕」原則，適用修正前
      之刑法，對被告丙○○較為有利，自應適用修正前之刑法
      相關規定。被告丙○○先後多次販賣第三級毒品犯行（即
      前揭犯罪事實一部分），時間緊接（惟其販賣次數達五十
      二次之多，總金額亦不小，常情上尚難認其係密接於極短
      之一、二日內，應非屬接續犯），所犯係構成要件相同之
      罪名，顯係基於概括犯意為之，依修正前刑法第五十六條
      連續犯之規定，以一罪論，並加重其刑。
  (三)又被告丙○○於九十五年十一月十日晚上、十一日凌晨接續
    販賣愷他命予如附表二所示之酒店同事及客人等，係基於單
    一販賣第三級毒品犯意而在密切接近之一定時間及空間內接
    續為之，應為接續犯。
  (四)被告丙○○、乙○○及甲○○間就前揭犯罪事實三部分犯行
    有犯意聯絡及行為分擔，均為共同正犯。
  (五)被告丙○○所犯上開連續販賣第三級毒品、販賣第三級毒品
    及共同販賣第三級毒品等三罪之間，犯意各別，行為互殊，
    應予分論併罰。
  (六)被告丙○○、乙○○於為警查獲時，即供出其於九十六年十
    一月三十日販入第三級毒品愷他命之來源為綽號「阿忠」之
    曾文傑，嗣警據此查獲曾文傑，其販賣毒品之犯行並經檢察
    官提起公訴，第一審法院亦判處有罪等情，有台北市政府警
    察局中山分局九十六年十二月十日搜索經過及結果陳報書、
    臺灣板橋地方法院檢察署九十六年度偵字第二九九三五號起
    訴書、臺灣板橋地方法院九十七年度訴字第三九五號刑事判
    決可稽（見外放臺灣板橋地方法院檢察署九十六年度偵字第
    二九九三五號影卷及原審卷(二)第一○四頁、第一○五頁），
    是被告丙○○、乙○○所犯犯罪事實三部分犯行，應依毒品
    危害防制條例第十七條之規定，減輕其刑。
四、撤銷改判之理由及科刑：
  (一)原審認被告犯罪事證明確予以論科，固非無見。惟查：1.原
    判決就被告丙○○所犯犯罪事實一、二部分，分論以連續販
    賣第三級毒品罪及販賣第三級毒品罪，併均就自被告丙○○
    處扣得之帳冊二本、分裝袋三百九十六只、電子磅秤乙台宣
    告沒收，惟被告丙○○所犯犯罪事實一、二部分，除載明販
    毒收入之扣案Bear圖案帳冊乙本應予沒收外，另本帳冊及分
    裝袋、電子磅秤等物，尚無證據足認其為供被告丙○○前揭
    販賣第三級毒品犯行所用之物，且此部分犯罪時點均在九十
    五年十一月之前，距查扣該帳冊、分裝袋、電子磅秤等物之
    九十六年十二月四日，已超過一年，亦難認其有直接之關連
    性，原判決就扣案Bear圖案帳冊乙本以外之物併予諭知沒收
    ，尚有違誤。2.自被告丙○○處扣得之帳冊二本，所載均與
    犯罪事實三無關，原判決就被告三人共犯犯罪事實三部分，
    均將該帳冊二本併予宣告沒收，自有不當。3.被告丙○○、
    乙○○於為警查獲時，即供出其於九十六年十一月三十日販
    入第三級毒品愷他命之來源，並經警方查獲該上手曾文傑，
    就其所犯犯罪事實三部分犯行，應依毒品危害防制條例第十
    七條之規定減輕其刑，原判決漏未審酌，尚有未洽。4.又原
    判決對於被告三人於犯罪事實三各別分擔之角色，在量刑時
    是否加以審酌，亦未加以記載，尚非妥適。查被告三人均提
    起上訴否認犯行，固無理由，然被告丙○○、乙○○指其業
    供出上手並因而查獲部分，則有理由，檢察官提起上訴，指
    摘原判決沒收部分有理由不備之違誤，亦有理由，且原判決
    既有前揭可議之處，自應由本院將原判決撤銷改判。
  (二)爰審酌被告丙○○利用在酒店任職之便，向同事及客人販售
    第三級毒品，期間非短，對象及次數非微，販賣所得亦甚鉅
    ，猶不思悔悟，復夥同被告乙○○及甲○○販入價量至鉅之
    第三級毒品，伺機轉售牟利，戕害他人身心健康，對社會秩
    序危害匪淺，又被告甲○○擔任出資及保管毒品之角色，而
    被告丙○○、乙○○則分擔實際販入之行為，其三人共同販
    入之第三級毒品雖無證據足證業已售出而有實際利得，惟被
    告乙○○及甲○○犯後始終否認犯行，飾詞卸責，態度不佳
    ，而被告丙○○於審理時雖亦一再否認自己犯行，然為警查
    獲時即配合調查，供出共犯，使司法警察得以逮獲被告乙○○及甲○○，又被告丙○○、乙○○另供出上手曾文傑等一
    切情狀，分別量處如主文第二、三、四項所示之刑，並就被
    告丙○○部分，依刑法第二條第一項前段，適用修正前刑法
    第五十一條第五款定應執行之刑。
五、關於沒收方面：
  (一)按沒收之從刑因附屬於主刑，自應依主刑所適用之法律宣告
    之。再按毒品危害防制條例第二條第二項規定，毒品依其成
    癮性、濫用性及對社會危害性分為四級，並就製造、運輸、
    販賣、意圖販賣而持有、以非法方法使人施用、引誘他人施
    用及轉讓等不同品項毒品之行為，分別定其處罰。至施用或
    持有第三、四級毒品，因其可罰性較低，故予除罪化，僅就
    施用及持有第一、二級毒品科以刑罰。惟鑑於第三、四級毒
    品均係管制藥品，特於同條例第十一條之一明定無正當理由
    ，不得擅自持有；第十八條第一項後段復規定查獲之第三、
    四級毒品，無正當理由而擅自持有者，沒入銷燬之。從而，
    依同條例第十八條第一項後段應沒入銷燬之毒品，專指查獲
    之施用、持有第三、四級毒品而言；倘係查獲之製造、運輸
    、販賣、意圖販賣而持有、以非法方法使人施用、引誘他人
    施用或轉讓之第三、四級毒品，既屬同條例明文規定處罰之
    犯罪行為，即非該條項應沒入銷燬之範圍。又同條例第十九
    條第一項所定「供犯罪所用或因犯罪所得之物」，係指犯第
    四條至第九條、第十二條、第十三條或第十四條第一項、第
    二項之罪所用或所得之物，不包括毒品本身在內，自不得為
    第三、四級毒品之沒收依據。同條例對於查獲之製造、運輸
    、販賣、意圖販賣而持有、以非法方法使人施用、引誘他人
    施用及轉讓第三、四級毒品之沒收，並無特別規定，如其行
    為已構成犯罪，則該毒品即屬不受法律保護之違禁物，應回
    歸刑法之適用，依刑法第三十八條第一項第一款之規定沒收
    。從而，扣案如附表三編號一、四、八、九所示愷他命，係
    被告共同販入之毒品，為違禁物，應依刑法第三十八條第一
    項第一款沒收。至包裹該愷他命之外包裝塑膠袋二十一只（
    有防止毒品裸露、逸出及潮濕之功能，並便於攜帶販賣，既
    得與毒品分別鑑秤其重量，與毒品即非難以析離），及如附
    表三編號三、五、七所示電子磅秤、分裝勺等物（用於確認
    重量、分裝毒品），則分屬被告丙○○、乙○○及甲○○所
    有，供其所犯共同販賣第三級毒品罪所用，應依毒品危害防
    制條例第十九條第一項於共同正犯間連帶沒收之。另如附表
    三編號二、六所示未使用之分裝袋，則分屬被告丙○○及乙○○所有，係預備供分裝販賣毒品所用，應依刑法第三十八
    條第一項第二款於共同正犯間連帶沒收之。又自被告丙○○
    住處查獲扣案之Bear圖案帳冊乙本，係供其所犯犯罪事實一
    、二所示販賣毒品所用之物，應依同條例第十九條第一項沒
    收。又前揭應沒收之物，均已扣案，並無不能沒收之情形，
    尚無庸另諭知如不能沒收時則應追徵其價額或以其財產抵償
    之，附此敘明。
  (二)至被告丙○○如犯罪事實一、二所示販賣第三級毒品愷他命
    所得六十七萬九千一百五十元及二萬二千六百元，合計七十
    萬一千七百五十元（詳如附表一、二所示），爰均依毒品危
    害防制條例第十九條第一項宣告沒收，如全部或一部不能沒
    收時，以其財產抵償之。
  (三)又其餘在被告丙○○住處扣得槍、彈暨改造工具、安非他命
    、吸食器、非Bear圖案之另本帳冊等物，及在被告乙○○住
    處扣得行動電話、現金十一萬九千五百元等物，及在被告甲○○住處扣得盤子、第一商業銀行金融卡、本票、桌曆等物
    ，既無證據證明係供本案犯罪所用或犯罪預備之物，或因本
    案犯罪所生或所得之物，自均無從宣告沒收，附此敘明。
據上論斷，應依刑事訴訟法第三百六十九條第一項前段、第三百
六十四條、第二百九十九條第一項前段，毒品危害防制條例第四
條第三項、第十七條、第十九條第一項，刑法第二條第一項前段
、第十一條前段、第二十八條、第三十八條第一項第一款、第二
款、修正前刑法第五十六條、第五十一條第五款，判決如主文。
本案經檢察官黃全祿到庭執行職務。
中    華    民    國    98    年    2     月    5     日
                  刑事第二十庭審判長法  官  楊貴雄
                                    法  官  鄧振球
                                    法  官  高愈杰
以上正本證明與原本無異。
如不服本判決，應於收受送達後10日內向本院提出上訴書狀，其
未敘述上訴之理由者並得於提起上訴後10日內向本院補提理由書
（均須按他造當事人之人數附繕本）「切勿逕送上級法院」。
                                    書記官  廖月女
中    華    民    國    98    年    2     月    5     日
附表一：被告丙○○自九十五年三月間起至同年六月底止販賣愷
        他命之對象及價格
┌──┬───┬───────┐
│編號│購買者│價格（新臺幣）│
│    │之綽號│              │
├──┼───┼───────┤
│ 一 │小淇  │一萬一千元    │
├──┼───┼───────┤
│ 二 │水靈  │一萬二千元    │
├──┼───┼───────┤
│ 三 │250   │一千元        │
├──┼───┼───────┤
│ 四 │三明治│四千元        │
├──┼───┼───────┤
│ 五 │阿偉  │四千七百五十元│
├──┼───┼───────┤
│ 六 │小朱  │四千元        │
├──┼───┼───────┤
│ 七 │Vi Vi │三千四百元    │
├──┼───┼───────┤
│ 八 │海棠  │二千元        │
├──┼───┼───────┤
│ 九 │柔    │一千元        │
├──┼───┼───────┤
│ 十 │運    │六萬元        │
├──┼───┼───────┤
│十一│小齊  │一千元        │
├──┼───┼───────┤
│十二│小婷  │二千二百元    │
├──┼───┼───────┤
│十三│阿華  │一千元        │
├──┼───┼───────┤
│十四│縷心  │六千二百元    │
├──┼───┼───────┤
│十五│草莓  │二千二百元    │
├──┼───┼───────┤
│十六│香蕉  │三千元        │
├──┼───┼───────┤
│十七│貓兒  │一萬三千元    │
├──┼───┼───────┤
│十八│KK    │二千二百元    │
├──┼───┼───────┤
│十九│天秤  │四千元        │
├──┼───┼───────┤
│二十│安室  │二千二百元    │
├──┼───┼───────┤
│二一│錢    │三萬元        │
├──┼───┼───────┤
│二二│KiKi  │六千四百元    │
├──┼───┼───────┤
│二三│EVA   │二千六百元    │
├──┼───┼───────┤
│二四│泡泡  │一萬九千二百元│
├──┼───┼───────┤
│二五│小G   │二千元        │
├──┼───┼───────┤
│二六│欣欣  │二萬四千元    │
├──┼───┼───────┤
│二七│妹    │八千元        │
├──┼───┼───────┤
│二八│安室  │三千元        │
├──┼───┼───────┤
│二九│順    │二千元        │
├──┼───┼───────┤
│三十│物    │一千元        │
├──┼───┼───────┤
│三一│小貞  │七百元        │
├──┼───┼───────┤
│三二│怡心  │七百元        │
├──┼───┼───────┤
│三三│悅    │二千元        │
├──┼───┼───────┤
│三四│小偉  │一萬五千元    │
├──┼───┼───────┤
│三五│多多  │七百元        │
├──┼───┼───────┤
│三六│安安  │五千元        │
├──┼───┼───────┤
│三七│黑馬  │二萬二千六百元│
├──┼───┼───────┤
│三八│可兒  │二萬元        │
├──┼───┼───────┤
│三九│七信  │三千七百元    │
├──┼───┼───────┤
│四十│AG    │一萬零九百元  │
├──┼───┼───────┤
│四一│昆蟲  │八千五百元    │
├──┼───┼───────┤
│四二│黑美  │三萬七千元    │
├──┼───┼───────┤
│四三│偉昌  │五千元        │
├──┼───┼───────┤
│四四│勿    │五萬七千元    │
├──┼───┼───────┤
│四五│童童  │二萬元        │
├──┼───┼───────┤
│四六│夏天  │一萬二千元    │
├──┼───┼───────┤
│四七│都    │五千元        │
├──┼───┼───────┤
│四八│童    │一萬七千元    │
├──┼───┼───────┤
│四九│瑤    │十一萬三千元  │
├──┼───┼───────┤
│五十│勿    │五萬七千元    │
├──┼───┼───────┤
│五一│黑馬  │一萬一千元    │
├──┼───┼───────┤
│五二│妹    │一萬七千元    │
├──┴───┼───────┤
│合        計│六十七萬九千一│
│            │百五十元      │
└──────┴───────┘
附表二：被告丙○○於九十五年十一月間販賣愷他命之時間、對
        象、數量及價格
┌──┬──────────┬───┬───┬───────┐
│編號│      時    間      │購買者│ 數量 │價格（新臺幣）│
│    │                    │之綽號│      │              │
├──┼──────────┼───┼───┼───────┤
│ 一 │九十五年十一月十日  │黑馬  │五包  │四千五百元    │
├──┼──────────┼───┼───┼───────┤
│ 二 │九十五年十一月十日  │露    │十一包│八千元        │
├──┼──────────┼───┼───┼───────┤
│ 三 │九十五年十一月十日  │黑馬  │十二包│二千五百元    │
├──┼──────────┼───┼───┼───────┤
│ 四 │九十五年十一月十日  │文德  │六包  │五千元        │
├──┼──────────┼───┼───┼───────┤
│ 五 │九十五年十一月十一日│達摩  │一包  │一千元        │
├──┼──────────┼───┼───┼───────┤
│ 六 │九十五年十一月十一日│露    │二包  │一千六百元    │
├──┴──────────┴───┴───┼───────┤
│     合    計                             │二萬二千六百元│
└─────────────────────┴───────┘
附表三：應沒收之扣案物
┌──┬─────┬──────┬────────────┐
│編號│  品  名  │   數  量   │      備    註          │
├──┼─────┼──────┼────────────┤
│ 一 │第三級毒品│驗餘總毛重二│在被告丙○○位於臺北市中│
│    │愷他命（含│點九一五公克│山區○○○路○段五九巷二│
│    │外包裝塑膠│            │一號五樓之一住處扣得    │
│    │袋四只）  │            │                        │
├──┼─────┼──────┼────────────┤
│ 二 │分裝袋    │三百九十六只│在上址被告丙○○住處扣得│
├──┼─────┼──────┼────────────┤
│ 三 │電子磅秤  │一台        │在上址被告丙○○住處扣得│
├──┼─────┼──────┼────────────┤
│ 四 │第三級毒品│驗餘總毛重約│在被告乙○○位於臺北縣蘆│
│    │愷他命（含│五百五十七點│洲市○○街七八號八樓住處│
│    │外包裝塑膠│九公克，驗餘│扣得                    │
│    │袋十二只）│總淨重約五四│                        │
│    │          │五點一五公克│                        │
├──┼─────┼──────┼────────────┤
│ 五 │電子磅秤  │二台        │分別在上址被告乙○○住處│
│    │          │            │及其所使用之車號三０三一│
│    │          │            │—ＰＤ號自用小客車內扣得│
├──┼─────┼──────┼────────────┤
│ 六 │分裝袋    │八十七只    │在被告乙○○住處扣得    │
├──┼─────┼──────┼────────────┤
│ 七 │分裝勺    │一支        │在被告乙○○住處扣得    │
├──┼─────┼──────┼────────────┤
│ 八 │第三級毒品│驗餘毛重一點│在被告甲○○位於臺北市中│
│    │愷他命（含│七八四七公克│山區○○路二五二號六樓之│
│    │外包裝塑膠│，驗餘淨重０│一住處扣得              │
│    │袋一只）  │點四二四七公│                        │
│    │          │克          │                        │
├──┼─────┼──────┼────────────┤
│ 九 │第三級毒品│驗餘總毛重約│在臺北市○○區○○路二七│
│    │愷他命（含│四千零四十三│一巷八號一樓停車場之儲藏│
│    │外包裝塑膠│點一一公克，│室內起獲                │
│    │袋四只）  │驗餘總淨重約│                        │
│    │          │四千零七點六│                        │
│    │          │七公克      │                        │
└──┴─────┴──────┴────────────┘
附錄本案論罪科刑法條全文：
毒品危害防制條例第4條
製造、運輸、販賣第一級毒品者，處死刑或無期徒刑；處無期徒
刑者，得併科新臺幣1千萬元以下罰金。
製造、運輸、販賣第二級毒品者，處無期徒刑或7年以上有期徒
刑，得併科新臺幣7百萬元以下罰金。
製造、運輸、販賣第三級毒品者，處5年以上有期徒刑，得併科
新臺幣5百萬元以下罰金。
製造、運輸、販賣第四級毒品者，處3年以上10年以下有期徒刑
，得併科新臺幣3百萬元以下罰金。
製造、運輸、販賣專供製造或施用毒品之器具者，處1年以上7年
以下有期徒刑，得併科新臺幣1百萬元以下罰金。
前五項之未遂犯罰之。


司法院資訊處製作；財團法人民間司法改革基金會備份。
